臺灣高等法院臺中分院刑事判決　　　　95年度上易字第1640號
上　訴　人　臺灣苗栗地方法院檢察署檢察官
被　　　告　乙○○
上列上訴人因毒品危害防制條例案件，不服臺灣苗栗地方法院95
年度易字第585號中華民國95年10月26日第一審判決（起訴案號
：臺灣苗栗地方法院檢察署95年度毒偵字第1014號），提起上訴
及移送併案（臺灣苗栗地方法院檢察署95年度毒偵字第1514號）
，本院判決如下：
    主  文
原判決撤銷。
乙○○連續施用第二級毒品，累犯，處有期徒刑拾月。
    事  實
一、乙○○前曾因犯施用第二級毒品案件，經送執行強制戒治，
    於民國91年6月11日戒治期滿執行完畢釋放；刑事責任部分
    ，則由台灣苗栗地方法院檢察署檢察官以90年度毒偵緝字第
    140 號聲請簡易判決處刑，經臺灣苗栗地方法院以90年度苗
    簡字第713號判處有期徒刑8月確定，而於92年4月23日執行
    完畢。詎猶未悔改，於上開強制戒治執行完畢釋放後5年內
    ，復基於施用第二級毒品甲基安非他命（起訴書及原審誤載
    為安非他命）之概括犯意，連續於95年2月11日22時許、95
    年3 月12日某時，均在苗栗縣頭份鎮○○路448號住處，以
    將甲基安非他命置於玻璃球內加熱而吸其煙霧之方式，先後
    施用第二級毒品甲基安非他命各1次。嗣先於95年2月13日17
    時30分許，為警因另案搜索，在苗栗縣頭份鎮○○路1101巷
    1號2樓查獲，又於95年3月14日17時5分許，在苗栗縣頭份鎮
    ○○路1101巷口，因另案通緝為警緝獲，並先後採集尿液檢
    體送驗後呈甲基安非他命陽性反應，始查悉上情。
二、案經苗栗縣警察局頭份分局報請臺灣苗栗地方法院檢察署檢
    察官偵查起訴及移送併辦。
    理  由
一、被告乙○○經合法傳喚，無正當理由而未於審理期日到庭，
    爰不待其陳述，逕行判決。
二、上揭事實，業據被告坦承不諱，且其於95年2月13日、95年3
    月14日為警查獲後所採取之尿液，經送鑑驗結果，確均呈甲
    基安非他命陽性反應，此有苗栗縣警察局頭份分局尿液檢體
    編號對照表、中山大學附設醫院尿液檢驗報告各2紙附卷可
    稽，再查，被告曾因施用毒品案件，經送執行強制戒治，於
    民國91年6月11日戒治期滿執行完畢釋放等情，有臺灣高等
    法院被告全國前案紀錄表在卷足憑，被告顯係於受強制戒治
    執行完畢釋放後，5年內再犯毒品危害防制條例第10條第2項
    之罪，依同條例第23條第2項規定，應依法論科。綜上所述
    ，被告之自白與事實相符。本件犯罪事證明確，被告上開犯
    行洵堪認定。
三、比較新舊法部分：
（一）被告行為後，94年2月2日修正公布之刑法業於95年7月1日
      施行，其中新修正刑法已刪除第56條連續犯之規定，則被
      告之犯行，因行為後新法業已刪除連續犯之規定，此刪除
      雖非犯罪構成要件之變更，但顯已影響行為人刑罰之法律
      效果，自屬法律有變更，依新法第2條第1項規定，比較新
      、舊法結果，仍應適用較有利於被告之行為時法律即舊法
      論以連續犯 （最高法院95年第8次刑事庭會議決議參照）
      。
（二）被告前因施用毒品案件，由台灣苗栗地方法院檢察署檢察
      官以90年度毒偵緝字第140號聲請簡易判決處刑，經臺灣
      苗栗地方法院以90年度苗簡字第713號判處有期徒刑8月確
      定，而於92年4月23日執行完畢之事實，有臺灣高等法院
      被告全國前案紀錄表乙紙附卷可稽，茲於5年以內再故意
      犯本件有期徒刑以上之罪，不論依修正前之刑法第47條，
      或修正後之刑法第47條第1項之規定，均構成累犯，對被
      告而言並無有利或不利之情形，自不生新舊法比較之問題
      ，應逕依修正前之刑法第47條，論以累犯，並加重其刑。
四、按甲基安非他命係毒品危害防制條例所規定之第二級毒品。
    核被告所為，係犯同條例第10條第2項之施用第二級毒品罪
    。被告為供施用第二級毒品持有第二級毒品之低度行為，為
    其施用之高度行為所吸收，不另論罪。起訴書雖未記載被告
    於95年2月11日之施用第二級毒品犯行，惟被告此部分犯行
    ，與起訴書所載部分，具有修正前連續犯之裁判上一罪關係
    ，依審判不可分原則，為起訴效力所及，本院自應併予審理
    。又被告上述先後二次施用第二級毒品之行為，時間緊接，
    觸犯構成要件相同之罪名，顯係基於概括之犯意反覆為之，
    為連續犯，應依修正前刑法第56條規定以一罪論，並加重其
    刑。又被告前因施用毒品案件，由台灣苗栗地方法院檢察署
    檢察官以90年度毒偵緝字第140號聲請簡易判決處刑，經臺
    灣苗栗地方法院以90年度苗簡字第713號判處有期徒刑8月確
    定，而於92年4月23日執行完畢之事實，有臺灣高等法院被
    告全國前案紀錄表乙紙在卷可按，其於受有期徒刑執行完畢
    後，於五年以內再犯本件有期徒刑以上之罪，為累犯，應依
    修正前刑法第47條規定，遞加重其刑。原審對被告論罪科刑
    ，固非無見，但原審未及審酌移送併案審理之部分，致未併
    為認定事實及量刑之審酌，尚有未洽，公訴人以此為由上訴
    ，為有理由，本院應將原判決撤銷改判。爰審酌被告曾因施
    用毒品接受強制戒治處分及判處罪刑在案，竟尚不能深切體
    悟，自愛自重，猶不顧施用毒品對其個人、家庭及社會、國
    家所造成之危害及負累，而再犯不輟，但未尚曾因毒品案件
    經判處罪刑，且接連二次為警查獲及被告所施用毒品之次數
    、犯後坦承犯行之態度等一切情狀，量處如主文第二項所示
    之刑，以示懲儆。
據上論結，應依刑事訴訟法第371條、第369條第1項前段、第364
條、第299條第1項前段，毒品危害防制條例第10條第2項，刑法
第2條第1項前段、修正前刑法第11條前段、修正前第56條、修正
前第47條，判決如主文。
本案經檢察官甲○○到庭執行職務。
中　　華　　民　　國　　96　　年　　2 　　月　　27　　日
            刑事第九庭    審判長法　官  陳  筱  珮
                                法　官  趙  春  碧
                                法　官  余  仕  明
上列正本證明與原本無異。
不得上訴。
                                書記官　林  玉  惠
中　　華　　民　　國　　96　　年　　3　　月 　  1　 　日
